【裁判字號】    95,交聲,328
【裁判日期】    950426
【裁判案由】    違反道路交通管理處罰條例聲明異議
【裁判全文】
臺灣臺北地方法院交通事件裁定         95年度交聲字第328號
    原處分機關  交通部公路總局台北區監理所
    異  議  人  甲○○
    即受處分人
上列異議人即受處分人因違反道路交通管理處罰條例案件，對於
交通部公路總局台北區監理所中華民國九十五年四月四日所為之
處分（原處分案號：北監自裁字裁４０－Ａ00000000號
）聲明異議，本院裁定如下:
    主  文
異議駁回。
    理  由
一、按汽車駕駛人停車時，有停車時間、位置、方式、車種不依
    規定之情形者，處新臺幣（下同）六百元以上一千二百元以
    下罰鍰，道路交通管理處罰條例第五十六條第一項第九款定
    有明文。再按道路交通管理處罰條例第七條之二第一項第六
    款規定，以科學儀器取得違規證據資料（如照相機或測速器
    ）者，得逕行舉發。
二、本件異議人即受處分人甲○○所有之車號九五一三－ＫＡ自
    用小客貨車於民國九十五年一月二十五日十六時十五分許，
    在台北市○○○路○段二七五號處，因該車佔用卸貨停車格
    ，且駕駛人不在場，經台北市政府警察局交通大隊松山分局
    中崙派出所員警劉榮鴻以拍照之方式採證，並以其有違反前
    揭道路交通管理處罰條例第五十六條第一項第九款行為掣發
    臺北市政府警察局舉發違反道路交通管理事件通知單，嗣將
    前開舉發通知單送達於受處分人，經受處分人於舉發通知單
    所載應到案日期前向原處分機關提出申訴，本案經原處分機
    關即交通部公路總局台北區監理所函請舉發單位即台北市政
    府警察局松山分局調查，仍認受處分人有上開違規行為，原
    處分機關乃依前揭道路交通管理處罰條例第五十六條第一項
    第九款及違反道路交通管理事件統一裁罰基準表等規定，於
    九十五年四月四日以北監自裁字裁４０－Ａ0000000
    0號裁決書裁處受處分人罰鍰六百元。
三、受處分人於其所提出之聲明異議狀內固不否認其確於前揭時
    間停車於上開貨車裝卸專用區之事實，惟矢口否認有何違反
    道路交通管理處罰條例規定之行為，其辯稱：九十三年四月
    十二日之北市警交大三字第０９３６２１６８３００號函示
    有關「貨車裝卸專用停車格」、「貨車裝卸專用區」違規停
    放車輛執行取締拖吊移置，其車種定義及執法疑義之說明三
    ，敘明客貨兩用車（含箱型車、休旅車及行車執照登記為自
    小貨者），....，以勸導方式請駕駛人駛離，不予取締告發
    ，然行政函示有先後，仍應以後函示為執法標準，以為公允
    云云。
四、經查：受處分人所有上開自用小客貨車為員警拍照舉發之地
    點，係貨車裝卸專用停車格，有前開舉發通知單及採證照片
    各一紙在卷可稽，依採證照片所示，受處分人所有之上開自
    用小客貨車確佔用卸貨停車格，亦為受處分人自承不諱。且
    依台北市交通局九十一年十月四日北市交一字第０９１３３
    ９７１３００號函示，貨車裝卸專用區，限貨車及客貨兩用
    車停放使用，限時十五分鐘，且駕駛人可離座，引擎可熄火
    ，停放時需閃雙方向燈，又客貨兩用車須具實際裝卸貨物行
    為者，始得使用上開專用區。然依卷附照片所示，員警拍照
    採證當時，除駕駛人未在現場，且該車未閃雙方向燈外，亦
    無裝卸貨物之情形，則與前述函示之規定有所不符，故該車
    應停放於一般汽車停車格位內。而異議人指稱依九十三年四
    月十二日北市警交大三字第０９３６２１６８３００號函示
    之規定，本件執法應以勸導方式請駕駛人駛離，不予取締。
    則受處分人之異議理由，實係對該函示之內容有誤解，蓋該
    函示說明二已表明，適用以勸導方式執法者，須該車實際有
    裝卸貨物為必要，然異議人所有之客貨兩用車，於舉發當時
    並無裝卸貨物之行為，自與該函所示之情形不符。是以，受
    處分人之辯解屬事後卸責之詞，不足採信。本件事證明確，
    受處分人所有上開自用小客貨車之前開違規行為堪以認定。
五、綜上所述，受處分人所有之上開自用小客貨車確於前揭時地
    有停車車種不依規定之違規停車行為，自屬違反道路交通管
    理處罰條例第五十六條第一項第九款之規定，而受處分人於
    舉發通知單上所載應到案日期前向原處分機關提出申訴，是
    原處分機關依道路交通管理處罰條例第五十六條第一項第九
    款及違反道路交通管理事件統一裁罰基準表等規定，於九十
    五年四月四日以北監自裁字裁４０－Ａ00000000號
    裁處受處分人罰鍰六百元，經核並無違誤。本件受處分人之
    異議為無理由，應予駁回。
據上論斷，應依道路交通案件處理辦法第十九條，裁定如主文。
中    華    民    國    95    年    4     月    26    日
                          交通法庭法  官  黃雅芬
如不服本裁定應於裁定送達後五日內向本院提出抗告狀
。                                書記官  林碧華
中    華    民    國    95    年    4     月    26    日


司法院資訊處製作；財團法人民間司法改革基金會備份。
